# 关于凭证抽查

提问人：马晓乐 时间：2013-11-16 10:14:01
请教陈版，在审计中进行凭证抽查，他的测试目的、步骤是怎样的？对本所的凭证抽查有点不明白，求助版主

回答人：chenyiwei
凭证抽查属于细节测试，具体的测试点应服从于审计程序的需要，因此很难笼统地规定凭证抽查的具体测试点。对于抽样方法问题，应根据事务所审计方法体系中对审计抽样的相关规定办理。对所抽取样本应实施的测试点应根据相应的审计程序予以确定。

提问人：xmqdp 时间：2013-11-16 14:26:05
细节测试服从审计程序，审计程序服从审计目标，也就是说，估计审计程序弄错了，那么再好的细节测试，其实也很难达到审计目标，是这个逻辑吗？

回答人：chenyiwei
可以这样理解。